【裁判字號】    89,訴,372
【裁判日期】    891128
【裁判案由】    毒品危害防制條例
【裁判全文】
臺灣士林地方法院刑事判決                          八十九年度訴字第三七二號
    公訴人  台灣士林地方法院檢察署檢察官
    被  告  甲○○
右列被告因違反毒品危害防制條例案件，經檢察官提起公訴（八十九年度毒偵字第三
五三號），本院判決如左：
    主  文
甲○○連續施用第一級毒品，累犯，處有期徒刑壹年，扣案之海洛因貳小包（合計淨
重零點玖捌公克，包裝重零點伍壹公克）、摻有海洛因殘渣之注射針筒壹支，均沒收
銷燬之。
    事  實
一、甲○○前於民國（下同）八十二年間因違反肅清煙毒條例案件，經本院判處有期
    徒刑三年二月，並經台灣高等法院駁回上訴確定，於八十三年七月十五日送監執
    行；復於八十三年間因違反麻醉藥品管理條例案件，經本院判處有期徒刑七月確
    定，接續前案執行，於八十四年十二月三十日假釋出獄，於八十七年三月一日執
    行完畢。甲○○復因施用第一級毒品海洛因案件，經本院裁定送觀察勒戒，因認
    有繼續施用傾向，再經本院裁定送強制戒治，後認無戒治必要經本院裁定停止戒
    治並付保護管束期滿後，由本院於八十八年十月二十六日以八十七年度訴字第三
    三五號為免刑判決確定。詎甲○○仍不知悔改，明知海洛因為第一級毒品，猶基
    於概括犯意，自八十九年元月初之某日起，至同年一月二十一日下午三、四點時
    止，在其位於台北市大同區○○○路○段二五巷十四號四樓住處內，以將海洛因
    摻礦泉水置於注射針筒中，再注射入手臂血管之方式，連續多次施用第一級毒品
    海洛因，約一個禮拜施用一次。嗣於八十九年一月二十一日晚上八時四十分許，
    為警在台北市○○○路○段二十五巷前查獲，並在其身上查扣其所有之海洛因二
    小包（合計淨重○點九八公克，包裝重○點五一公克）及摻有海洛因殘渣之注射
    針筒一支。
二、案經台北縣警察局樹林分局報告台灣士林地方法院檢察署檢察官偵查起訴。
    理  由
一、訊據被告甲○○，對其於右開時、地連續施用第一級毒品海洛因之犯行坦承不諱
    ，核與證人蔡秀英於警訊及偵查中所證情節相符（見偵卷第二十一頁、第二十四
    頁反面），且被告於查獲當日經警採集之尿液送憲兵司令部刑事鑑識中心以螢光
    偏極免疫分析法、固相萃取前處理法、氣相層析質譜分析法檢驗結果，呈煙毒（
    嗎啡）反應，此有該中心八十九年四月十日（八九）綱得字第○四五九一號鑑驗
    通知書乙紙附卷可稽，又扣案之白粉二小包經送法務部調查局以化學呈色法、氣
    相層析質譜儀分析法鑑定結果，認送驗白粉二包均含有海洛因成分（合計淨重○
    點九八公克，包裝重○點五一公克），有該局（八九）陸（一）0000000
    0號鑑定通知書乙紙存卷足參，扣案物品除海洛因二小包外，尚有注射針筒一支
    可資憑佐，此亦有扣押物品清單乙紙在卷可案，足見被告之自白顯與事實相符，
    應堪採信，本案事證明確，被告之犯行堪以認定，應依法論科。
二、按施用毒品經觀察、勒戒後，有繼續施用毒品之傾向者，由檢察官聲請法院裁定
    令入戒治處所施以強制戒治，強制戒治期滿經檢察官為不起訴之處分後，五年內
    再犯施用第一級或第二級毒品之罪者，不適用應由檢察官為不起訴處分之規定，
    而應進入訴訟程序審理，毒品危害防制條例第二十三條第二項前段定有明文。查
    被告前因施用第一級毒品海洛因案件，經本院裁定送觀察勒戒，因認有繼續施用
    傾向，再經本院裁定送強制戒治，後認無戒治必要並付保護管束期滿後，由本院
    於八十八年十月二十六日以八十七年度訴字第三三五號為免刑判決確定（依毒品
    危害防制條例第三十五條第一項第三款規定：審判中之案件，由法院依修正後規
    定處理之；依修正後規定應為不起訴之處分者，法院應為免刑之判決。），有上
    開八十七年度訴字第三三五號判決書影本乙份在卷可稽，被告自八十九年元月初
    之某日始，至同年一月二十一日下午三、四點時止，連續多次施用第一級毒品海
    洛因，係於受免刑判決確定後，五年內再犯施用第一級毒品之罪，係屬二犯，符
    合上開規定，合先敘明。查海洛因依毒品危害防制條例第二條第二項第一款規定
    係屬第一級毒品，核被告所為，係犯毒品危害防制條例第十條第一項之施用第一
    級毒品海洛因罪名，被告持有第一級毒品海洛因之低度行為，為施用之高度行為
    所吸收，不另論罪。被告多次施用海洛因之犯行，時間緊接，犯罪構成要件相同
    ，顯係基於概括犯意反覆為之，應依連續犯規定論以一罪，並加重其刑。被告於
    起訴書所載以外之犯罪行為（起訴書所載被告之犯罪時間為八十九年一月二十一
    日）雖未據起訴，然此部分與前經起訴論罪科刑部分具有連續犯裁判上一罪之關
    係，為起訴效力所及，本院自得併予審理。查被告前於八十二年間因違反肅清煙
    毒條例案件，經本院判處有期徒刑三年二月，並經台灣高等法院駁回上訴確定，
    於八十三年七月十五日送監執行；復於八十三年間因違反麻醉藥品管理條例案件
    ，經本院判處有期徒刑七月確定，接續前案執行，於八十四年十二月三十日假釋
    出獄，並於八十七年三月一日執行完畢，有台灣士林地方法院檢察署刑案資料查
    註紀錄表、台灣高等法院被告全國前案紀錄表各乙份附卷可按，其前受有期徒刑
    之執行完畢後，五年以內再犯本件有期徒刑以上之本罪，為累犯，應依刑法第四
    十七條之規定遞加重其刑。爰審酌被告前有施用海洛因前科，於受免刑判決確定
    後，五年內竟再施用，顯見其意志不堅，復參酌其犯罪後坦承犯行，猶有悔意，
    及所犯施用毒品行為係戕害自己身心健康等一切情狀，量處如主文所示之刑。扣
    案之海洛因二小包（合計淨重○點九八公克，包裝重○點五一公克），係查獲之
    毒品，扣案之注射針筒一支係被告所有供犯罪所用之物，業據其供明在卷（見審
    判筆錄第三頁），且因摻有海洛因殘渣，殘渣與注射針筒無法分離，均應依毒品
    危害防制條例第十八條第一項前段規定，併予宣告沒收銷燬之。
據上論斷，應依刑事訴訟法第二百九十九條第一項前段，毒品危害防制條例第十條第
一項、第十八條第一項前段，刑法第十一條前段、第五十六條、第四十七條，判決如
主文。
本案經檢察官王壬貴到庭執行職務
中      華      民      國      八十九      年    十一    月  二十八   日
                                臺灣士林地方法院刑事第二庭
                                    法  官  楊    迺    伶
右正本證明與原本無異。
如不服本判決，應於判決送達後十日內，向本院提出上訴狀。
                                    書記官
中      華      民      國      八十九      年    十一    月          日
附錄論罪法條：
毒品危害防制條例第十條第一項


司法院資訊處製作；財團法人民間司法改革基金會備份。
